臺灣高等法院高雄分院刑事判決　　　　100年度上易字第199號
上　訴　人
即　被　告　萬望英
上列上訴人因詐欺案件，不服臺灣高雄地方法院99年度易字第24
13號中華民國100 年1 月11日第一審判決（起訴案號：臺灣高雄
地方法院檢察署99年度偵字第26811 號），提起上訴，本院判決
如下：
     主  文
上訴駁回。
     理  由
一、按不服地方法院之第一審判決而上訴者，應向管轄第二審之
    高等法院為之。上訴書狀應敘述具體理由。上訴書狀未敘述
    上訴理由者，應於上訴期間屆滿後20日內補提理由書於原審
    法院，逾期未補提者，原審法院應定期間先命補正。第二審
    法院認為上訴書狀未敘述理由或上訴有第362 條前段之情形
    者，應以判決駁回之。但其情形可以補正而未經原審法院命
    其補正者，審判長應定期間先命補正。刑事訴訟法第361 條
    、第367 條，分別定有明文。所謂不服第一審判決之具體理
    由，必係依據卷內既有訴訟資料或提出新事證，指摘或表明
    第一審判決有何採證認事、用法或量刑等足以影響判決本旨
    之不當或違法，而構成應予撤銷之具體事由，始克當之（例
    如：依憑證據法則具體指出所採證據何以不具證據能力，或
    依憑卷證資料，明確指出所為證據證明力之判斷如何違背經
    驗、論理法則）；倘僅泛言原判決認定事實錯誤、違背法令
    、量刑失之過重或輕縱，而未依上揭意旨指出具體事由，或
    形式上雖已指出具體事由，然該事由縱使屬實，亦不足以認
    為原判決有何不當或違法者（例如：對不具有調查必要性之
    證據，法院未依聲請調查亦未說明理由，或援用證據不當，
    但除去該證據仍應為同一事實之認定），皆難謂係具體理由
    ，俾與第二審上訴制度旨在請求第二審法院撤銷、變更第一
    審不當或違法之判決，以實現個案救濟之立法目的相契合，
    並節制濫行上訴（最高法院97年度臺上字第892 號判決參照
    ）。是以上訴人之上訴書狀或補提之上訴理由書，雖有敘述
    上訴理由，惟並未具體敘述第一審判決有上述違法、不當情
    形，即與未敘述具體理由無異，其所為上訴，即不符合上訴
    之法定要件。
二、本件原判決以上訴人即被告萬望英所犯幫助詐欺取財罪之罪
    證明確，量處拘役59日，並諭知如易科罰金以新台幣1000元
    折算1 日，已詳敘所憑之證據與認定之理由。所為論敘，經
    核並無違背經驗法則或論理法則，量刑亦屬允當。被告提起
    上訴，略以：被告雖有工作經驗，惟僅交付存摺封面影本作
    為薪資轉帳之用，並未交付金融卡及密碼，因亟須接線生工
    作而一時失慮，並無幫助詐欺犯意；且被告素行良好，被害
    人被騙金額不高，請從輕量刑云云。惟查：被告基於縱有人
    持其所有之帳戶作為詐欺之犯罪工具，亦不違背其本意之幫
    助詐欺取財犯意，先於民國（下同）98年（原判決書誤載為
    99年）12月15日前某日將其所有之中華郵政股份有限公司鳳
    山五甲郵局（下稱五甲郵局）帳號00000000000000號帳戶（
    下稱系爭帳戶）之存摺影本傳真給不詳姓名年籍之成年詐欺
    集團成員「孫小姐」後；又於98年12月15日（起訴書誤載為
    16日），以宅急便寄交之方式，將其所有之系爭帳戶金融卡
    1 張，交付名為「林佶賢」之年籍不詳成年同一詐欺集團成
    員，隨後並於電話中將金融卡之密碼告知「孫小姐」，容任
    該人暨其所屬之犯罪集團使用上開帳戶，供作向不特定民眾
    詐欺取財犯罪使用。嗣該詐欺集團成員即基於詐欺犯意，於
    98年12月15日17時許，以冒充為HAPPY-GO拍賣網站之工作人
    員之方式，向徐夢卿佯稱：徐夢卿於該網站消費時，將付款
    方式誤設為分期付款，需操作提款機取消云云，致徐夢卿陷
    於錯誤，遂於98年12月16日14時24分許，在桃園縣楊梅鎮○
    ○路205 號秀才郵局內匯款新臺幣（下同）7 萬9,000 元至
    被告上開帳戶內等情，業據原審依被告之供述、證人徐夢卿
    於警詢時之證述，鳳山郵局99年1 月9 日函附之上開帳戶交
    易資料、郵政國內匯款執據、分類廣告影本表等證據資料，
    認被告上揭幫助詐欺取財犯行之事證明確，而予論處；並已
    審酌被告任意將自己之金融機構帳戶提供他人使用，不顧可
    能遭他人用以作為犯罪工具，嚴重破壞社會治安及有礙金融
    秩序，助長犯罪歪風，且造成被害人徐夢卿受有7 萬9,000
    元之損害，及其無前科，暨其犯罪之動機、目的、手段、智
    識、生活狀況等一切情狀，於法定刑度內量處拘役59日，並
    諭知易科罰金之折算標準。被告上揭上訴意旨係對於原審已
    為審酌事項，空言爭執，並未具體指述原判決認事用法、量
    刑有何違法或不當；且被告所犯幫助詐欺取財罪之最重本刑
    為5 年以下有期徒刑（最低為2 月），原判決審酌被告犯罪
    之一切情狀，僅量處被告拘役59日，已屬從輕量刑，亦無濫
    用裁量之不當情事。是本件上訴人之上訴意旨純屬被告自我
    之說詞，無足憑信。是被告上揭上訴理由，顯非依據卷內既
    有訴訟資料或提出新事證表明原審判決有何不當或違法之具
    體事由。原審判決並無不當或違法，應認被告提起上訴未依
    據卷內證據資料敘述具體理由之違背法律上程式。
三、綜上所述，被告之上訴理由，不能認係依據卷內訴訟資料指
    摘或表明原審判決有何採證、認事、用法或量刑等足以影響
    判決本旨之不當或違法，而構成應予撤銷之具體事由，其空
    言否認犯罪及請求從輕量刑，難謂適法之上訴理由。揆諸上
    揭規定，本件上訴人之上訴屬違背法律上之程式，應依法予
    以駁回，爰不經言詞辯論逕行判決。
據上論斷，應依刑事訴訟法第367 條前段、第372 條，判決如主
文。
中    華    民    國   100    年    2     月    25    日
                  刑事第十庭    審判長法  官  陳中和
                                      法  官  蔡國
                                      法  官  林水城
以上正本證明與原本無異。
不得上訴。
中    華    民    國   100    年    2     月    25    日
                                      書記官  蔡佳君